【裁判字號】    88,易,2502
【裁判日期】    890229
【裁判案由】    竊盜
【裁判全文】
臺灣桃園地方法院刑事判決                        八十八年度易字第二五二號
    公  訴  人  臺灣桃園地方法院檢察署檢察官
    被      告  乙○○
右列被告因竊盜案件，經檢察官提起公訴（八十八年度偵字第一五一二七號），本院
判決如左：
    主  文
乙○○攜帶兇器竊盜未遂，累犯，處有期徒刑捌月。扣案Ｔ字型起子壹支沒收。
    事  實
一、乙○○有竊盜、詐欺、違反麻醉藥品管理條例等前科，於民國八十六年四月三日
    因違反麻醉藥品管理條例案件經臺灣臺北地方法院判處有期徒刑四月確定，八十
    七年九月三十日執行完畢。乙○○於八十八年九月二十日（起訴書誤載為八十八
    年九月二十六日）下午四時二十分許，行經桃園縣中壢市○○里○○路二號前，
    竟意圖為自己不法之所有，趁四下無人之際，持客觀上足對人之生命、身體、安
    全構成威脅之Ｔ字型起子撬開甲○○所有，停放該處路旁之車牌號碼Ｚ２－一○
    三一號自小客車車門，而於進入車內持起子破壞汽車電門發動該車引擎竊取該車
    之際，為甲○○之同事張志輝發現立即上前制止並報警到場將乙○○逮捕究辦，
    乙○○遂未得逞，並扣得乙○○所有持以竊取Ｚ２－一○三一號自小客車之Ｔ字
    型起子一支。
二、案經桃園縣警察局中壢分局報請臺灣桃園地方法院檢察署檢察官偵查起訴。
    理  由
一、訊據被告乙○○否認有右述竊盜犯行，辯稱「：我沒有偷車，當時我坐在車內等
    朋友甲○○：我是下午四點多坐進車內等，一、二十分鐘後有人上前抓我：我當
    時只有開收音機在聽：」等語，經查被告於八十八年九月二十日下午四時二十分
    許在桃園縣中壢市○○路二號附近路旁被害人甲○○所有之Ｚ２－一○三一號自
    用小客車停放處徘徊，旋即更撬開右前車門侵入車內坐在駕駛座撬電門發動引擎
    欲開走該車之際，為證人張志輝發現立即通知課長即車主甲○○並偕其他同事一
    起上前制止一節，已據證人張志輝於警訊時證述綦詳，而被告雖辯稱其係坐在車
    上等友人即車主甲○○等詞，惟於八十八年十二月九日本院調查時供稱「：當天
    （八十八年九月二十日）下午三點我打電話到甲○○公司給甲○○向他借車：下
    午四點多我趕到中壢市○○路他公司樓下和他碰面，他叫我先上車等他，他上樓
    處理事情，我坐進右前座，因我約朋友五點在中壢火車站碰面談事情，等不及就
    拿車上起子弄電門：他說等他下班載我過去：他說下午五點（下班）：」等詞，
    果如被告所辯其與證人甲○○係朋友，而證人甲○○尚需處理公事達一小時之久
    ，衡諸常情證人甲○○應邀被告至其辦公室等候，而非讓被告在屋外車上等候，
    又經本院訊問其如何前往中壢市○○路與被害人甲○○碰面時，初則供稱其自臺
    北縣泰山鄉開車南下，旋即改稱係其朋友開車載其南下桃園，車行至內壢交流道
    附近拋錨，其遂攔乘計程車至定寧路與甲○○碰面等語，所述不僅前後不一致，
    且被告如已攔乘計程車可直接赴中壢火車站與友人碰面即可，鮮需繞至中壢市○
    ○路請證人甲○○載其至中壢火車站，亦與事理有違，且證人即被害人甲○○於
    警訊及本院調查時均否認認識被告，並指稱「：我的車：於八十八年九月二十日
    十四時左右停放在定寧路與安定路的交岔口。在八十八年九月二十日十六時二十
    分許因為我的員工張志輝告訴我說他在公司的二樓發現有人正在偷竊我的車，所
    以立即趕到停放車輛現場：」、「：我在一樓工作，下午三、四點多：張志輝在
    公司二樓看見有個人打開我車門進入車內，他趕緊通知我，並叫其他同事先趕過
    去，我過去後看到自己的車右前車門鎖被破壞，車內啟動引擎鎖頭也被破壞，我
    們並從那名男子手中取下一支Ｔ字型起子，我根本不認識那個人：：：」等語，
    又被告於警訊及偵查中亦均坦承於右述時、地發動Ｚ２－一○三一號自用小客車
    引擎竊取該車之際為人發現而當場被逮獲之情不諱，核與證人張志輝、甲○○證
    述之情節相符，顯見被告上開辯解係事後卸責之詞，諉不足採，此外復有車籍作
    業系統－查詢認可資料、贓物領據及照片二紙在卷足稽，綜述，本件事證明確，
    被告犯行洵堪認定，應依法論科。又被告於進入Ｚ２－一○三一號自用小客車內
    持起子破壞汽車電門發動該車引擎竊取該車之際，即為證人張志輝發現立即上前
    制止並報警到場將乙○○逮捕究辦，已據證人張志輝、甲○○陳述甚詳，可見證
    人甲○○對該車之之持有因被告行為之介入而有所鬆動，然猶未能指被告已破壞
    原持有人之支配管領力而自行建立管領力於其上，職是，被告之犯行自僅止於未
    遂，公訴人指其已竊盜既遂，顯有誤會，併此敘明。
二、核被告所為，係犯刑法第三百二十一條第二項、第一項第三款之攜帶兇器竊盜未
    遂罪。公訴人誤認其已既遂而指其係犯同法第三百二十一條第一項第三款之罪，
    尚屬未洽，惟此僅涉及犯罪階段認定有誤，不生變更起訴法條之問題。被告曾有
    如事實欄所載之犯罪科刑執行情形，有灣桃園地方法院檢察署刑案資料查註紀錄
    表、臺灣高等法院被告全國前案紀錄表及臺灣高等法院檢察署刑事資料室簡覆表
    一紙在卷可稽，其受有期徒刑執行完畢後，於五年內再犯有期徒刑以上之本罪，
    為累犯，應依法加重其刑。被告已著手於竊盜犯罪之實行，因旋遭被害人查覺之
    意外障礙始未得逞，為未遂犯，爰依刑法第二十六條前段規定減輕其刑，前開刑
    之加減應依法先加重後減輕之，審酌被告犯罪動機、目的、手段、所生危害、已
    曾因竊盜犯行受罪刑科處執行，詎尚不知記取教訓，痛改前愆，又貪圖非分之念
    ，故態復萌，再為本件竊盜罪行，惡性甚重及其犯後態度等一切情狀，量處如主
    文所示之刑。
三、扣案Ｔ字型起子一支，屬被告所有，業據其於警訊時承明在卷，為供犯罪所用之
    物，爰依刑法第三十八條第一項第二款規定，宣告沒收。
據上論斷，應依刑事訴訟法第二百九十九條第一項前段，刑法第三百二十一條第一項
第三款、第二項、第二十六條前段、第四十七條、第三十八條第一項第二款，判決如
主文。
本案經檢察官呂寧莉到庭執行職務。
中      華      民      國    八十九    年      二      月    二十九    日
                              臺灣桃園地方法院刑事第一庭
                                  法  官   林 婷 立
右正本證明與原本無異。
如不服本判決，應於判決送達後十日內向本院提出上訴狀( 應附繕本 )，上訴於
臺灣高等法院。
                                  書記官   徐 永 本
中        華        民        國    八十九    年    三    月     六     日
附論罪科刑依據之法條：
刑法第三百二十一條
犯竊盜罪而有左列情形之一者，處六月以上五年以下有期徒刑：
一、於夜間侵入住宅或有人居住之建築物、船艦或隱匿其內而犯之者。
二、毀越門扇、牆垣或其他安全設備而犯之者。
三、攜帶兇器而犯之者。
四、結夥三人以上而犯之者。
五、乘火災、水災或其他災害之際而犯之者。
六、在車站或埠頭而犯之者。
前項之未遂犯罰之。


司法院資訊處製作；財團法人民間司法改革基金會備份。
